【裁判字號】    98,交聲,643
【裁判日期】    980331
【裁判案由】    違反道路交通管理處罰條例聲明異議
【裁判全文】
臺灣臺北地方法院交通事件裁定       98年度交聲字第643號
原處分機關  臺北市交通事件裁決所
聲明異議人
即受處分人  甲○○
因違反道路交通管理處罰條例案件，對於臺北市交通事件裁決所
中華民國98年2 月24日所為之處分（原處分案號：北市裁罰字第
裁22-AS0000000號裁決），聲明異議，本院裁定如下：
        主  文
原處分撤銷。
甲○○汽車駕駛人停車時，在顯有妨礙其他車輛通行處所停車，
處罰鍰新臺幣玖佰元。
        理  由
一、按駕駛人停車時，在顯有妨礙其他人、車通行處所停車者，
    處新臺幣（下同）6 百元以上1 千2 百元以下罰鍰，道路交
    通管理處罰條例第56條第1 項第6 款定有明文。
二、本件聲明異議人即受處分人甲○○駕駛車號9127－TK號自用
    小客車，於民國97年12月20日上午10時10分許，在臺北市○
    ○路62巷停車時，停放於他車輛車頭前方、且停放方向與他
    車停放方向成直角，阻礙他車之通行，適遇臺北市政府警察
    局文山第二分局興隆派出所員警翁明強認受處分人違反道路
    交通管理處罰條例第56條第1 項第6 款併排停車之規定，逕
    行拍照掣單舉發，受處分人於舉發通知單上所載應到案日期
    前向原處分機關提出申訴，經原處分機關函請舉發單位調查
    結果，仍認受處分人有「併排停車」之違規行為，原處分機
    關乃依前開道路交通管理處罰條例第56條第1 項第6 款規定
    ，於98年2 月24日裁處罰鍰1 千2 百元。
三、受處分人就於前揭時地停放車號9127-TK 號自用小客車之際
    ，係停放他車車頭前方、且停放方向與他車成垂直等事實固
    不爭執，然仍矢口否認有何違反道路交通管理處罰條例規定
    之行為，辯稱：伊停車之空地係暫停於緊鄰路旁之水溝蓋旁
    ，且現場並無紅、黃線或禁止臨停之標誌、標線，線旁更無
    繪置停車格，倘該處有嚴重影響交通，為何不劃上紅、黃線
    或加以拖吊？該地屬人車稀少、且寬敞之巷道，並無併排停
    車之事實云云。經查：
  (一)受處分人於前揭時地停放車號9127-TK 號自用小客車（下簡
    稱系爭車輛）之際，係停放他車車頭前方、且停放方向與他
    車成垂直等事實，業經受處分人坦承不諱，並有現場舉發照
    片在卷可稽，則上開事實堪以認定。
  (二)且由舉發現場照片顯示：現場停放車輛除系爭車輛外，其餘
    車輛之停放方式均與系爭車輛停放方向成垂直，且順序排列
    整齊，因該等車輛之後方即為其他使用目的之區域而設有固
    定式障礙物（如路樹等）等情，則除系爭車輛之其餘車輛如
    欲移動行駛，唯一之出入通行口，即為各該車輛前方之空地
    。然因系爭車輛以停放他車車頭前方、停放方向與他車成垂
    直等之方式停放，且車主不在現場，則導致經系爭車輛阻擋
    車頭之數車輛，毫無通行、出入可能，是系爭車輛停放之處
    所顯已有妨礙其他車輛通行，受處分人雖辯稱：並未嚴重影
    響交通云云，顯係矯飾。則受處分人汽車駕駛人停車時，在
    顯有妨礙其他車輛通行處所停車等事實足以認定。
  (三)受處分人雖辯稱：已緊鄰路旁水溝蓋、現場並無他紅黃線以
    標示云云，惟停放車輛並非以「繪製紅、黃線」為唯一標準
    ，受處分人為合法考領執照之人，豈有不知之理？又以現場
    照片顯示：現場並未繪製任何紅、黃、白色實線，而系爭車
    輛停放雖係緊鄰路邊水溝蓋，然於路邊水溝蓋旁仍有大塊空
    地，且已順序停放有多輛汽車等情，是路邊水溝蓋並非路面
    邊緣至為明顯，受處分人停放車輛亦非屬緊鄰路面邊緣，故
    受處分人辯稱：停放緊鄰路邊云云，亦不足採。
四、綜上所述，受處分人確有停車時，在顯有妨礙其他車輛通行
    處所停車之行為，惟原處分機關依據道路交通管理處罰條例
    關乃依前開道路交通管理處罰條例第56條第1 項第6 款「併
    排停車」規定裁處罰鍰1 千2 百元，顯有違誤，本件受處分
    人之異議雖無理由，惟原處分既有不當，自應由本院將原處
    分撤銷，仍以受處分人有違反道路交通管理處罰條例第56條
    第1 項第5 款之行為，科處其罰鍰9 百元，如主文第2 項所
    示，以資適法。
據上論斷，應依道路交通案件處理辦法第20條前段，裁定如主文
。
中    華    民    國    98    年    3     月    31    日
                  交通法庭    法  官    郭惠玲
以上正本證明與原本無異。
如不服本裁定，應於裁定送達後5 日內向本院提出抗告狀。
                              書記官    江虹儀
中    華    民    國    98    年    3     月    31    日


司法院資訊處製作；財團法人民間司法改革基金會備份。
